【裁判字號】    99,訴,712
【裁判日期】    990413
【裁判案由】    毒品危害防制條例
【裁判全文】
臺灣臺中地方法院刑事判決               99年度訴字第712號
公  訴  人  臺灣臺中地方法院檢察署檢察官
被      告  乙○○
上列被告因違反毒品危害防制條例案件，經檢察官提起公訴（98
年度毒偵字第4547號），被告於準備程序中就被訴事實為有罪之
陳述，經告以簡式審判之旨，並聽取意見後，本院合議庭裁定由
受命法官獨任進行簡式審判程序，判決如下：
    主    文
乙○○施用第一級毒品，累犯，處有期徒刑拾月，扣案之第一級
毒品海洛因貳包（驗餘淨重分別為零點壹陸公克、零點壹伍伍
公克），沒收銷燬之；又施用第二級毒品，累犯，處有期徒刑陸
月；應執行有期徒刑壹年貳月，扣案之第一級毒品海洛因貳包（
驗餘淨重分別為零點壹陸公克、零點壹伍伍公克），沒收銷燬
之。
    犯罪事實
一、乙○○於民國93年間，因施用毒品案件，經本院裁定令入勒
    戒處所實施觀察、勒戒，因認有繼續施用傾向，嗣經本院裁
    定令入戒治處所施以強制戒治，於94年4月21日因停止戒治
    執行完畢釋放；復於81年間，因違反肅清煙毒條例、麻醉藥
    品管理條例等案件，經本院以81年度訴字第2188號分別判處
    有期徒刑3年6月、6月，經臺灣高等法院臺中分院（下稱臺
    中高分院）駁回上訴確定，嗣經減刑為有期徒刑1年9月、3
    月，經定應執行為有期徒刑1年11月；另於82年間，因違反
    肅清煙毒條例、麻醉藥品管理條例等案件，經本院以83年度
    訴字第805號分別判處有期徒刑3年2月、3月確定；另於84年
    間，因偽造文書案件，經本院以84年度易字第2885號判處有
    期徒刑3月確定，上開3案嗣經分別減刑為有期徒刑1年7月、
    1月又15日、1月又15日，經定應執行刑為有期徒刑為1年9月
    ；復於84年間，因違反肅清煙毒條例案件，經本院以84年度
    訴字第1552號判處有期徒刑4年確定，嗣經減刑為有期徒刑2
    年；上開案件接續執行，並於88年6月10日假釋出監付保護
    管束，嗣假釋經撤銷，應執行殘刑為有期徒刑1年3月又6日
    ，於96年8月14日執行完畢。猶不知悔改，基於施用第一級
    毒品之犯意，於98年11月28日晚上10許，在臺中縣豐原市○
    ○○路126巷42號2樓居處，以將海洛因摻水置入注射針筒，
    以注射針筒注射之方式，施用第一級毒品海洛因1次；復另
    行基於施用第二級毒品之犯意，於98年11月28日晚上11時許
    ，在上址，以將甲基安非他命放入玻璃球燒烤生煙吸取煙氣
    之方式，施用第二級毒品甲基安非他命1次。嗣於98年11月
    29日凌晨4時許，在臺中市○○區○○路三段166之85號前，
    為警當場查獲，並扣得供其施用第一級毒品用之毒品海洛因
    2包（送驗淨重分別為：0.167公克、0.157公克；驗餘淨重
    分別為0.163公克、0.155公克)。
二、案經臺中市警察局第六分局報告臺灣臺中地方法院檢察署檢
    察官偵查起訴。
    理    由
一、訊據被告乙○○對其於前揭時、地，分別施用第一級毒品海
    洛因及施用第二級毒品甲基安非他命各1次之犯罪事實坦承
    不諱，且其為警查獲時，所採尿液經送往中山醫學大學附設
    醫院檢驗科藥物檢測中心檢驗結果，呈可待因、嗎啡、安非
    他命及甲基安非他命陽性反應等情，有該中心出具之尿液檢
    驗報告1紙存卷可稽。此外，扣案之白色粉末2包，經送請行
    政院衛生署草屯療養院鑑定結果，均含海洛因成分（送驗淨
    重分別為0.167公克、0.157公克；驗餘淨重分別為：0.163
    公克、0.155公克），有行政院衛生署草屯療養院99年1月5
    日草療鑑字第0990100002號鑑定書在卷可憑。又按海洛因施
    用入人體後水解還原成嗎啡，再循嗎啡之代謝方式排出體外
    ，已據行政院衛生署藥物食品檢驗局（81）藥檢壹字第0064
    31號函說明綦詳；而人體施用安非他命後，主要代謝物中有
    未改變形態之安非他命，而無甲基安非他命之代謝物；而人
    體施用甲基安非他命後，主要代謝物中會呈甲基安非他命及
    安非他命陽性反應，復有法務部調查局93年5月4日調科壹字
    第09362413980號函釋綦詳。顯見被告關於曾於上開時、地
    分別施用第一級毒品海洛因、第二級毒品甲基安非他命各1
    次之自白，應與事實相符。
二、被告前於93年間，因施用毒品案件，經本院裁定令入勒戒處
    所施以觀察、勒戒，因認有繼續施用傾向，嗣經本院裁定令
    入戒治處所施以強制戒治，於94年4月21日停止戒治執行完
    畢釋放，其於5年內再犯本案，依毒品危害防制條例第23條
    第2項之規定，應依法追訴處罰。本案事證明確，被告施用
    第一級毒品海洛因、第二級毒品甲基安非他命各1次之犯行
    ，洵堪認定，應依法論科。
三、核被告乙○○所為，係犯毒品危害防制條例第10條第1項、
    第2項之施用第一級毒品罪、施用第二級毒品罪。被告因施
    用而持有毒品行為，本應以持有論，惟持有後進而施用，其
    持有之低度行為應被施用之高度行為所吸收，故不再另論其
    持有毒品罪。又被告所犯上開2罪，犯意各別，行為互殊，
    應予分論併罰。被告前於81年間，因違反肅清煙毒條例、麻
    醉藥品管理條例等案件，經本院以81年度訴字第2188號分別
    判處有期徒刑3年6月、6月，臺中高分院駁回上訴確定，嗣
    經減刑為有期徒刑1年9月、3月，並定應執行刑為有期徒刑1
    年11月；另於82年間，因違反肅清煙毒條例、麻醉藥品管理
    條例等案件，經本院以83年度訴字第805號分別判處有期徒
    刑3年2月、3月確定；另於84年間，因偽造文書案件，經本
    院以84年度易字第2885號判處有期徒刑3月確定；上開3案嗣
    經分別減刑為有期徒刑1年7、1月又15日、1月又15日，並定
    應執行刑為有期徒刑為1年9月；復於84年間，因違反肅清煙
    毒條例案件，經本院以84年度訴字第1552號判處有期徒刑4
    年確定，嗣經減刑為有期徒刑2月；上開案件接續執行，並
    於88年6月10日假釋出監付保護管束，嗣假釋經撤銷，應執
    行殘刑為有期徒刑1年3月又6日，於96年8月14日執行完畢之
    事實，有臺灣高等法院被告前案紀錄表及臺灣臺中地方法院
    檢察署刑案資料查註紀錄表各1份在卷可參，其受有期徒刑
    之執行完畢後，5年以內故意再犯本件有期徒刑以上之2罪，
    均為累犯，依刑法第47條第1項，各加重其刑。爰審酌被告
    施用毒品，經觀察、勒戒、強制戒治並經法院論罪科刑，有
    臺灣高等法院被告前案紀錄表足參，仍不知戒惕，一再施用
    ，無視於毒品對於自身健康之戕害及國家對於杜絕毒品犯罪
    之禁令，不知戒除惡習，惡性非輕，然念及坦承犯行，態度
    良好，其施用毒品並無危害他人及其犯罪之動機、目的及手
    段等一切情狀，分別量處如主文所示之刑，並定其應執行之
    刑。另扣案之海洛因2包（驗餘淨重分別為：0.163公克、0.
    155公克），為被告所有供其施用第一級毒品用之毒品，業
    經其自陳明確，應依毒品危害防制條例第18條第1項前段之
    規定，應於被告施用第一級毒品罪刑項下，諭知沒收銷燬之
    。
據上論斷，應依刑事訴訟法第273條之1第1項、第299條第1項前
段，毒品危害防制條例第10條第1項、第2項、第18條第1項前段
，刑法第11條、第47條第1項、第51條第5款，判決如主文。
本案經檢察官甲○○到庭執行職務。
中    華    民    國    99  年     4     月     13   日
                 刑事第三庭        法  官  李慧瑜
以上正本證明與原本無異。
如不服本判決，應於收受送達後10日內向本院提出上訴書狀（應
敘述具體理由並附繕本）。
上訴書如未敘述理由，應於上訴期間屆滿後20日內補提理由書於
本院。
                                   書記官  張雅慧
中    華    民    國    99  年     4     月     13   日
附錄本判決論罪科刑法條
毒品危害防制條例第10條：
施用第一級毒品者，處6月以上5年以下有期徒刑。
施用第二級毒品者，處3年以下有期徒刑。

司法院資訊處製作；財團法人民間司法改革基金會備份。
